【裁判字號】    97,訴,5021
【裁判日期】    971231
【裁判案由】    毒品危害防制條例
【裁判全文】
臺灣板橋地方法院刑事判決              97年度訴字第5021號
公  訴  人  臺灣板橋地方法院檢察署檢察官
被      告  甲○○
                    （現於臺灣桃園女子監獄另案執行）
上列被告因毒品危害防制條例案件，經檢察官提起公訴（97年度
毒偵字第8191號）於本院準備程序進行中，被告就被訴之事實為
有罪陳述，經告知被告簡式審判程序之旨，並聽取當事人之意見
後，裁定進行簡式審判程序判決如下：
    主  文
甲○○施用第一級毒品，處有期徒刑柒月，扣案之注射針筒壹支
、殘渣袋壹只均沒收；又施用第二級毒品，處有期徒刑月。應
執行有期徒刑玖月，扣案之注射針筒壹支、殘渣袋壹只均沒收。
    事  實
一、甲○○前於民國94年間因施用毒品案件，經本院以94年度毒
    聲字第1618號裁定送觀察、勒戒，因無繼續施用毒品傾向，
    於94年9 月27日執行完畢釋放出所，並經臺灣板橋地方法院
    檢察署檢察官以94年度毒偵字第4727號為不起訴處分確定。
    另因施用第一、二級毒品案件，經本院以96年度訴緝字第19
    5 號、第196 號分別判決暨減刑為有期徒刑3 月、1 月、3
    月、1 月，復又因施用毒品案，經本院96年度簡字第8165號
    判決有期徒刑4 月，上揭5 罪業經本院97年度聲字第330 號
    合併定應執行刑有期徒刑10月，現正執行中；其後再因施用
    第一、二級毒品，經臺灣桃園地方法院96年度審訴緝字第34
    號分別判決有期徒刑6 月、2 月，應執行有期徒刑7 月，尚
    未執行。
二、詎其猶不知悔改，於上開觀察、勒戒執行完畢釋放後5 年內
    ，復基於施用第一級毒品海洛因（以下稱海洛因）及施用第
    二級毒品甲基安非他命（以下簡稱甲基安非他命）之犯意，
    分別於97年7 月8 日10時30分為警採尿時起回溯26、96小時
    內之某時，在臺北縣土城市地址不詳之租屋處內，分別以將
    海洛因摻水放入針筒後注射入體內，及將甲基安非他命放入
    玻璃球內用火燒烤成煙霧後吸取煙氣等方式，各別施用海洛
    因及甲基安非他命各1 次，嗣於97年7 月8 日8 時45分，在
    桃園縣桃園市○○路、經國路口為警查獲，並扣得其供施用
    海洛因所用之注射針筒1 支、殘渣袋1 只。再經警將對黃曉
    捷採取之尿液送請檢驗結果，發現安非他命類及鴉片類均呈
    陽性反應，而悉上情。
三、案經桃園縣政府警察局桃園分局報請臺灣桃園地方法院檢察
    署檢察官呈請臺灣高等法院檢察署檢察長核轉臺灣板橋地方
    法院檢察署檢察官偵查起訴。
    理  由
一、按除被告所犯為死刑、無期徒刑、最輕本刑為3 年以上有期
    徒刑之罪或高等法院管轄第一審案件者外，於第一次審判期
    日前之準備程序進行中，被告先就被訴事實為有罪之陳述時
    ，審判長得告知被告簡式審判程序之旨，並聽取當事人、代
    理人、辯護人及輔佐人之意見後，裁定進行簡式審判程序，
    刑事訴訟法第273 條之1 第1 項定有明文。經核本件被告所
    犯係死刑、無期徒刑、最輕本刑為3 年以上有期徒刑以外之
    罪，其於準備程序中就被訴事實為有罪之陳述，經法官告知
    簡式審判程序之旨，並聽取公訴人、被告之意見後，本院爰
    依首揭規定，合議裁定由受命法官獨任進行簡式審判程序，
    合先敘明。
二、上揭事實，業據被告黃曉捷於本院訊問中坦承不諱，且被告
    為警查獲後所採集之尿液，經送臺灣檢驗科技股份有限公司
    以EIA 酵素免疫分析法初步檢驗，再以GC/MS 氣相層析質譜
    儀法確認檢驗結果，呈現鴉片類（海洛因）、安非他命類（
    甲基安非他命）陽性之反應等情，有該公司97年8 月1 日編
    號CH/2008/70549 號濫用藥物檢驗報告、被採尿人姓名編號
    對照表各1 紙附卷可稽，堪信其自白與事實相符。又被告前
    於94年間因施用毒品案件，經本院以94年度毒聲字第1618號
    裁定送觀察、勒戒，因無繼續施用毒品傾向，於94年9 月27
    日執行完畢釋放出所，並經臺灣板橋地方法院檢察署檢察官
    以94年度毒偵字第4727號為不起訴處分確定乙節，有卷附之
    臺灣高等法院被告前案紀錄表1 份為憑，是被告於前開觀察
    、勒戒期滿釋放後之5 年以內，再犯本件施用毒品之罪，應
    依法論處。
三、核被告黃曉捷所為，係犯毒品危害防制條例第10條第1 項、
    第2 項之施用第一級毒品罪及施用第二級毒品罪。被告持有
    第一級、第二級毒品之犯行，分別為施用之高度行為所吸收
    ，均不另論罪。被告所犯上開二罪名，犯意各別，行為互殊
    ，應予分論併罰。爰審酌被告屢犯毒品罪行不改，有事實欄
    所載之前案情形，顯見其戒除毒癮之意志薄弱，無視於毒品
    對於自身健康之戕害及國家對於杜絕毒品犯罪之禁令，惟考
    量施用毒品者均具有相當程度之生理成癮性及心理依賴性，
    戒除不易，且犯罪心態與一般刑事犯罪之本質不同，非難性
    較低，暨衡以其施用毒品之動機、犯罪後坦承犯行之態度、
    自承於施用本件毒品後已至私人診所接受治療，且尚有2 名
    幼子需扶養等一切情狀，分別量處如主文所示之刑，並定其
    應執行刑，以資懲儆。末者，扣案之注射針筒1 支，係被告
    所有供注射海洛因之用，另殘渣袋1 只亦其所有用來包裹毒
    品，業經被告在本院供承在卷，應依刑法第38條第1 項第2
    款之規定均宣告沒收，但上開殘渣袋內之「殘渣」因無積極
    事證足以證明確屬第一、二級之毒品，本院爰不就該等「殘
    渣」另為沒收銷燬之諭知，附此敘明。
據上論斷，應依刑事訴訟法第273 條之1 第1 項、第299 條第1
項前段，毒品危害防制條例第10條第1 項、第2 項，刑法第11條
前段、第51條第5 款、第38條第1 項第2 款，判決如主文。
本案經檢察官江祐丞到庭執行職務。
中    華    民    國    97    年    12    月    31    日
                  刑事第十八庭  法  官  邱景芬
以上正本證明與原本無異。
如不服本判決應於收受判決後10日內向本院提出上訴書狀，並
應敘述具體理由。其未敘述上訴理由者，應於上訴期間屆滿後
20日內向本院補提理由書（均須按他造當事人之人數附繕本）
「切勿逕送上級法院」。
                                書記官  曾千庭
中    華    民    國    97    年    12    月    31    日
附錄本案論罪科刑法條全文
毒品危害防制條例第10條
施用第一級毒品者，處 6 月以上 5 年以下有期徒刑。
施用第二級毒品者，處 3 年以下有期徒刑。


司法院資訊處製作；財團法人民間司法改革基金會備份。
